臺灣臺南地方法院民事裁定
111年度家救字第36號
聲  請  人  曾平剛即曾秀枝

代  理  人  蕭麗琍法扶律師
上列聲請人因與相對人曾慈寧即鄭安妮間請求給付扶養費事件，
聲請訴訟救助，本院裁定如下：
    主  文
准予訴訟救助。
    理  由
一、聲請意旨略以：聲請人與相對人間給付扶養費事件，向本院
    提出聲請，惟聲請人現無資力繳納聲請費用，而聲請人之上
    開事件，業經財團法人法律扶助基金會台南分會審查決定予
    以扶助，爰依法聲請准予訴訟救助等語。
二、按家事事件法就費用之徵收及負擔等項並無規定，其中家事
    訴訟事件準用民事訴訟法之規定（該法第51條規定），固得
    準用民事訴訟法關於訴訟救助之規定，惟家事非訟事件，僅
    於該法第97條規定準用非訟事件法，而非訟事件法對訴訟救
    助則漏未規範，自應類推適用民事訴訟法第107條以下有關
    訴訟救助之規定（最高法院101年度第7次民事庭會議決議意
    旨參照）。次按當事人無資力支出訴訟費用者，法院應依聲
    請，以裁定准予訴訟救助，但顯無勝訴之望者，不在此限，
    民事訴訟法第107條第1項定有明文。再按經財團法人法律扶
    助基金會之分會准許法律扶助之無資力者，其於訴訟或非訟
    程序中，向法院聲請訴訟救助時，除顯無理由者外，應准予
    訴訟救助，不受民事訴訟法第108條規定之限制；本法所稱
    無資力者，係指符合社會救助法之低收入戶、中低收入戶、
    或符合特殊境遇家庭扶助條例第4條第1項之特殊境遇家庭、
    或其每月可處分之資產及每月可處分之收入低於一定標準者
    ；第1項第3款可處分資產、收入標準之認定辦法，由基金會
    定之，觀諸法律扶助法第63條、第5條第1項及第3項規定甚
    明。依上開規定，經財團法人法律扶助基金會分會准予法律
    扶助之人向法院聲請訴訟救助時，即應推定該聲請人為無資
    力之人，法院除另有聲請人不符法律扶助法第5條所定無資
    力標準之事實之反證外，均應准予訴訟救助（最高法院97年
    度台抗字第581號裁定意旨參照）。
三、經查，聲請人以其與相對人間給付扶養費事件，無資力支出
    聲請費用，經財團法人法律扶助基金會台南分會審核准予法
    律扶助等情，業據聲請人提出聲請狀、財團法人法律扶助基
    金會台南分會審查表、專用委任狀各1份以為釋明。又經本
    院依職權調取聲請人於109年之稅務電子閘門財產所得調件
    明細表，因認本件未逾財團法人法律扶助基金會受法律扶助
    者無資力認定標準第2條第1項之規定，堪信聲請人主張其無
    資力繳納聲請費用乙節為真實。是聲請人聲請訴訟救助，核
    與首揭規定相符，應予准許。
四、依首揭規定，裁定如主文。
中　　華　　民　　國　　111 　年　　4 　　月　　15　　日
                  家事法庭  法  官  游育倫
以上正本係照原本作成。　　　　　　　　　
如不服本裁定，須於收受送達後10日內向本院提出抗告狀，並應
繳納抗告費新臺幣1,000元。
中　　華　　民　　國　　111 　年　　4 　　月　　15　　日
                             書記官  李鎧安